# 请教陈版，待摊费用与长期待摊费用的区别

提问人：573533988 时间：2017-12-02 16:50:27
请教陈版，新会计准则取消待摊费用，而长期待摊费用还保留，是基于什么考虑，两者有何本质区别？

回答人：chenyiwei
两者都是“利润表观”下基于配比原则将部分支出递延到后续期间计入损益。严格来说，“待摊费用”取消后，“长期待摊费用”也不应保留。但因为习惯原因，仍有一些项目在长期待摊费用中核算，其中有一些还是具有实物形态的，如租入固定资产的改良和装修支出等。所以这个问题从理论上很难解释，只能说是习惯因素。